【裁判字號】    90,易,2649
【裁判日期】    901225
【裁判案由】    恐嚇取財等
【裁判全文】
臺灣高雄地方法院刑事判決                          九十年度易字第二六四九號
    公訴人  臺灣高雄地方法院檢察署檢察官
    被  告  乙○○
    被  告  己○○
右列被告因恐嚇取財等案件，經檢察官提起公訴（八十九年度偵字第二一０一七號）
，本院判決如左：
    主  文
乙○○共同連續意圖為自己不法之所有，以恐嚇使人將本人之物交付，累犯，處有期
徒刑壹年貳月。探照燈參具、鳥網袋參件、電話手抄紙肆張，均沒收之。
己○○共同連續意圖為自己不法之所有，以恐嚇使人將本人之物交付，處有期徒刑壹
年。同前項之探照燈參具、鳥網袋參件、電話手抄紙肆張，均沒收之。
    事  實
一、乙○○曾因竊盜及贓物案件，經臺灣高等法院高雄分院及本院以八十六年度上易
    字第二六八八號判決及八十七年度易字第二五三０號判決，分別判處有期徒刑八
    月及六月確定，嗣經合併執行，於民國八十八年八月十八日假釋出獄交付保護管
    束，八十八年十月二十二日假釋期滿，未經撤銷假釋，前開二案均視為執行完畢
    。詎其竟仍不知悔改，與己○○共同意圖為自己不法之所有，基於竊盜及恐嚇取
    財之概括犯意聯絡，自民國八十九年四月十二日起至同年五月十二日止，持其二
    人所有之探照燈三具，先在宜蘭縣大同鄉山區架設區架設捕鳥網，連續攔截竊取
    被害人丙○○、戊○○、丁○○等多人所有，在空中過往之賽鴿。得手後再以每
    隻約新臺幣（下同）二千百元至二千二百五十元不等之代價，依賽鴿腳環上所留
    的電話，連續向丙○○、戊○○、丁○○等多位被害人恐嚇須分別將贖款匯至所
    指定之不知情甲○○美濃中壇郵局第００七六二五─五號帳戶、王詩偉彰化銀行
    北屯分行第00000000000000號帳戶及其他指定之帳戶，始放回賽
    鴿等語，並暗示戊○○、丙○○、丁○○等多位被害人如未聽命付款將損失賽鴿
    ，使丙○○、戊○○、丁○○等多位被害人均心生畏懼，遂先後將其二人指定贖
    金匯入前開指定之帳戶，再由其二人提領後朋分花用，其中丙○○、戊○○、丁○○三人分別遭攔截竊取賽鴿二隻、二隻及一隻，並於接獲恐嚇電話後，分別於
    八十九年五月四日、同年月八日及同年月九日，分別匯款四千二百四十元、四千
    五百元及二千元，至王詩偉彰化銀行北屯分行第00000000000000
    號帳戶及甲○○美濃中壇郵局第００七六二五─五號帳戶（全部恐嚇取財所得因
    乙○○、己○○二人否認犯行而無法確定）。嗣於八十九年五月十二日二十三時
    二十分許，為警在宜蘭縣大同鄉家園橋前查獲，並自乙○○所有車牌號碼ＷＨ─
    九０一二號自用小客車上其二人所有之三件鴿網袋內，起出臺北縣賽鴿協會板橋
    分會所屬會員於八十九年五月十二日六時許放飛遭其二人竊取之賽鴿五十七隻，
    另扣得其上載有被害人戊○○、丙○○、丁○○等多位被害人之電話、遭恐嚇取
    財日期之其二人所有電話手抄紙四張，與前開探照燈三具。
二、案經宜蘭縣警察局三星分局報告臺灣宜蘭地方法院檢察署檢察官核轉臺灣高雄地
    方法院檢察署檢察官偵查起訴。
    理  由
一、訊據被告乙○○、己○○固均不否認八十九年五月十二日二十三時許，為警在宜
    蘭縣大同鄉家園橋前查獲，並自被告乙○○所有之車牌號碼ＷＨ─九０一二號自
    用小客車上，起出臺北縣賽鴿協會板橋分會所屬會員於八十九年五月十二日六時
    許放飛之賽鴿五十七隻，復扣得其上載有被害人丙○○、戊○○、丁○○等多位
    被害人之電話及恐嚇取財日期之電話手抄紙四張、鴿網袋三件、探照燈三具等情
    ，惟均矢口否認涉有右揭竊盜及恐嚇取財犯行，被告乙○○辯稱：伊與被告己○○在臺中梨山種茶，當天因為自梨山往臺中之路不通，故繞往宜蘭方向欲回高雄
    縣美濃住處，而賽鴿係於八十九年五月十二日晚上，在梨山往福壽山路上向二名
    不知名之男子以一萬五千元之代價買進，準備用來飼養，訓練成比賽用鴿子，探
    照燈係採茶所用，電話手抄紙是置在買鴿子時所附袋子裡面，並非其所寫等語；
    被告己○○則另辯稱：伊與乙○○在臺中梨山種茶，當日乘坐乙○○之自用小客
    車欲回美濃，不知乙○○向何人買鴿子，其僅是幫忙把鴿子拿到車上等語。經查
    ：
  (一)本件自被告乙○○所有之車牌號碼ＷＨ─九０一二號自用小客車上，所扣得之電
    話手抄紙四張，其上分別記載「4/12」、「4/18」、「4/19」及「5/12」等日期
    ，部分日期旁註明「共４隻」、「共５隻」等語，每個日期下面均載有多人之姓
    氏及電話號碼等節，此經本院勘驗附於卷內之扣案電話手抄紙四張無誤，又前開
    電話手抄紙四張，經查獲員警按上載電話撥出查證，發現丙○○、戊○○、丁○○等三位被害人所有之賽鴿，確分別遭攔截竊取二隻、二隻及一隻，並於接獲恐
    嚇電話後，分別於八十九年五月四日、同年月八日及同年月九日，分別匯款四千
    二百四十元、四千五百元及二千元，至指定王詩偉彰化銀行北屯分行第0000
    0000000000號帳戶及甲○○美濃中壇郵局第００七六二五─五號帳戶
    等情，亦經被害人丙○○、戊○○、丁○○三人於警訊時證述屬實，並有匯款單
    影本三紙在卷可資佐證，核與前開電話手抄紙上所載大致相符，足見前開電話手
    抄紙四張，其上所記載之「4/12」、「4/18」、「4/19」及「5/12」等日期，應
    係丙○○、戊○○、丁○○等多位被害人遭恐嚇取財之日期，而部分日期旁註明
    「共４隻」、「共５隻」等語，係竊取之賽鴿數量，每個日期下面均載有多人之
    姓氏及電話號碼，則均為遭竊取賽鴿之被害人及其連絡電話。
  (二)又八十九年五月十二日二十三時二十分許，經警自被告乙○○所有車牌號碼ＷＨ
    ─九０一二號自用小客車上其二人所有之三件鴿網袋內，所起出之賽鴿五十七隻
    ，確均屬臺北縣賽鴿協會板橋分會所屬會員於八十九年五月十二日六時許放飛而
    遭竊取之賽鴿，此經該會代表黃輝榮於警訊時證述無誤，並有贓物認領保管單及
    切結書各一紙在卷可按，被告二人雖分別以前揭情詞置辯，惟其二人既無法提供
    其所稱出售前開賽鴿之不知名男子姓名、年籍等相關資料供本院查證，且被告乙○○於本院審理時自承沒有養過鴿子，案發時並沒有與人合夥養鴿子，加以前開
    查獲之五十七隻賽鴿均有腳環，其上並有飼主之電話號碼，顯係他人所有，則被
    告乙○○會在無任何飼養鴿子經驗之下，臨時起意向不知明之男子購買來路不明
    之賽鴿多達五十七隻，預備加以飼養，訓練成比賽用鴿子，顯悖於常情。況被告
    己○○另於本院隔離訊問時供稱晚上不需到外面山上採茶等語，與被告乙○○供
    稱扣案之探照燈係用於採茶等語，不相符合，且其二人所稱出售前開五十七隻賽
    鴿之不知名男子，竟會將上有被害人戊○○、丙○○、丁○○等多位被害人之電
    話、遭恐嚇取財日期之電話手抄紙四張留在鴿網袋中一併售予被告二人，而未將
    之銷毀以免為人發覺一節，亦與常理未合，凡此諸端，應足認被告二人之辯詞，
    尚難加以採信，其前開電話手抄紙應係被告二人製作，亦堪判定。
  (三)再者，本件公訴人經被告乙○○、己○○同意，送法務部調查局以控制問題法、
    混和問題法，對其人二人施以測謊鑑定，被告乙○○對於「其未偷賽鴿」、「己○○未偷賽鴿」、「其未打電話向鴿主要錢」、「己○○未打電話向鴿主要錢」
    等語；被告己○○對於「其未偷賽鴿」、「乙○○未偷賽鴿」、「其未打電話向
    鴿主要錢」、「乙○○未打電話向鴿主要錢」等語，經測試均呈情緒波動之反應
    ，研判有說謊一節，有該局九十年六月一日（九十）陸（三）字第九０一三二九
    五五號鑑定通知書一紙附卷可佐，而測謊鑑定，係依一般人在說謊時，會產生遲
    疑、緊張、恐懼、不安等心理波動現象，乃以科學方法，由鑑定人利用測謊儀器
    ，將受測者之上開情緒波動反應情形加以紀錄，用以分析判斷受測者之供述是否
    違反其內心之真意而屬虛偽不實，其結果得供裁判之佐證，最高法院九十年度臺
    上字第五四一五號判決亦可供參酌。因而，本件在被告二人之辯詞尚不值採信，
    復有前開電話手抄紙四張、鴿網袋三件、探照燈三具扣案可佐，加以測謊結果亦
    研判被告二人說謊之情形下，事證至此應已臻明確，被告二人犯行洵堪認定，被
    告乙○○聲請本院再行傳喚被害人到庭對質，核無必要，應依法加以論科。
二、核被告乙○○、己○○二人所為，係犯刑法第三百二十條第一項之竊盜罪及同法
    第三百四十六條第一項之恐嚇取財罪。其二人就前揭犯行均有犯意之聯絡及行為
    之分擔，均應論以共同正犯。又被告二人前後多次竊盜及恐嚇取財犯行，時間緊
    接，犯罪構成要件相同，顯係基於概括犯意反覆為之，應分別依連續犯之規定論
    以一罪，並加重其刑。又被告二人所犯前揭連續多次竊盜及恐嚇取財犯行罪間，
    有方法結果之相牽連關係，應依刑法第五十五條之規定從一重以連續恐嚇取財罪
    。再被告乙○○曾因竊盜及贓物案件，經臺灣高等法院高雄分院及本院以八十六
    年度上易字第二六八八號判決及八十七年度易字第二五三０號判決，分別判處有
    期徒刑八月及六月確定，嗣經合併執行，於八十八年八月十八日假釋出獄交付保
    護管束，八十八年十月二十二日假釋期滿，未經撤銷假釋，前開二案均視為執行
    完畢，有臺灣高等法院被告全國前案紀錄表及臺灣高雄地方法院檢察署刑案資料
    查註紀錄表各一份在卷可按，其於五年內再犯本件有期徒刑以上之罪，為累犯，
    應依法加重其刑，並依刑法第七十條遞加之。爰審酌被告二人之犯罪動機、目的
    、手段，及其生活狀況、品行、智識程度，其行為造成養鴿人士人人自危，併參
    酌被告二人犯罪持續期間、雖恐嚇取財所得因其二人否認犯行而無法確定，惟被
    害人人數眾多等一切情狀，，分別量處如主文所示之刑。扣案之探照燈三具、鳥
    網袋三件、電話手抄紙四張，為被告二人共同所有供犯罪所用之物，應依刑法第
    三十八條第一項第二款宣告沒收之。另扣案之手提式電話一支、帳冊一本與電話
    簿一本，並無證據證明為被告二人犯本罪所用或所得之物，復非違禁物，爰不予
    宣告沒收。至被告二人行竊賽鴿所用之捕鳥網，並未扣案，加以被告二人否認犯
    罪，無從證明是否為被告二人所有或尚存在，亦不予宣告沒收之。
據上論結，應依刑事訴訟法第二百九十九條第一項前段，刑法第二十八條、第五十六
條、第三百二十條第一項、第三百四十六條第一項、第五十五條、第四十七條、第三
十八條第一項第二款，罰金罰鍰提高標準條例第一條前段，判決如主文。
中      華      民      國    九十      年     十二     月    二十五    日
                                臺灣高雄地方法院刑事第七庭
                                  法  官 劉傑民
右正本證明與原本無異。
如不服本判決，應於判決送達後十日內，向本院提出上訴狀。
                                  書記官 黃琬婷
中      華      民      國    九十      年     十二     月    二十五    日
附錄本案科刑判決法條：
刑法第三百二十條第一項
意圖為自己或第三人不法之所有，而竊取他人之動產者，為竊盜罪，處五年以下有期
徒刑、拘役或五百元以下罰金。
中華民國刑法第三百四十六條第一項
(單純恐嚇罪)
意圖為自己或第三人不法之所有，以恐嚇使人將本人或第三人之物交付者，處六月以
上五年以下有期徒刑，得併科一千元以下罰金。


司法院資訊處製作；財團法人民間司法改革基金會備份。
